【裁判字號】    89,易,107
【裁判日期】    890314
【裁判案由】    傷害
【裁判全文】
臺灣嘉義地方法院刑事判決                          八十九年度易字第一七號
    公訴人  臺灣嘉義地方法院檢察署檢察官
    被  告  甲○○
右列被告因傷害案件，經檢察官提起公訴（八十九年度偵字第五三六號），本院判決
如左：
    主  文
甲○○連續傷害人之身體，處拘役伍拾日，如易科罰金，以佰元折算壹日。
    事  實
一、甲○○因不同意其妻乙○○外出工作，而時與乙○○發生爭執，竟基於普通傷害
    之概括犯意，先於民國八十八年十一月八日上午及晚上，分別在嘉義縣民雄鄉○
    ○村○○鄰○○路一巷八之七號住處前之車上徒手毆打其妻乙○○，致乙○○受
    有左手皮下瘀血二．○×一．○公分、右手皮下瘀血二．五×○．八公分及右肩
    皮下瘀血二．六×一．二公分之挫傷，復又於同年十二月十一日晚上，在嘉義市
    ○○路十五巷十一號乙○○娘家門口，及同年月十三日晚上七時許，在嘉義市○
    ○路振宏鐵工廠門口，及同年月十六日下午一時許，在嘉義縣民雄鄉二階堂餐廳
    乙○○上班地點，多次連續毆打乙○○，致乙○○頭面部挫傷三處（皮下瘀血五
    ×三．八公分、二．○×一．二公分、二．六×一．四公分）及背部挫傷一處（
    皮下瘀血四．五×一．六公分）。
二、案經乙○○訴由嘉義市警察局第一分局報請臺灣嘉義地方法院檢察署檢察官偵查
    起訴。
    理  由
一、訊據被告甲○○對右揭事實坦承不諱，核與告訴人乙○○指陳之情節相符，復有
    驗傷診斷書二紙在卷足稽，被告自白應與事實相符，其犯行應堪認定。
二、核被告所為，係犯刑法第二百七十七條第一項之傷害罪。其先後多次犯行，時間
    緊接，構成要件相同，顯係基於概括犯意為之，為連續犯，應依刑法第五十六條
    規定論以一罪，並加重其刑，爰審酌被告犯罪之動機、目的、手段，及其犯罪時
    所受之刺激，又告訴人所受之傷害均為挫傷、瘀傷，尚非嚴重，及其犯罪後坦承
    不諱，態度尚稱良好等一切情狀，量處如主文所示之刑，並諭知易科罰金之折算
    標準，以示懲儆。
據上論斷，應依刑事訴訟法第二百九十九條第一項前段，刑法第五十六條、第二百七
十七條第一項、第四十一條，罰金罰鍰提高標準條例第一條前段、第二條，判決如主
文。
本案經檢察官林世芬到庭執行職務
中      華      民      國    八十九    年      三      月     十四     日
                                      臺灣嘉義地方法院刑事第三庭
                                          法  官  彭  政  章
右正本證明與原本無異。
如不服本判決，應於判決送達後十日內向本院提出上訴狀( 應附繕本 )。
中      華      民      國    八十九    年      三      月     十四     日
                                          書記官  洪  麗  惠
附錄本判決論罪之法條：
刑法第二百七十七條第一項：傷害人之身體或健康者，處三年以下有期徒刑、拘役或
一千元以下罰金。


司法院資訊處製作；財團法人民間司法改革基金會備份。
